【裁判字號】    97,抗,1171
【裁判日期】    971014
【裁判案由】    聲請定應執行之刑
【裁判全文】
臺灣高等法院臺中分院刑事裁定          97年度抗字第1171號
抗  告  人
即  受刑人  甲○○
                    （現在臺灣臺中監獄臺中分監執行中）
上列抗告人因聲請定其應執行之刑案件，不服臺灣臺中地方法院
中華民國97年9月5日所為裁定（97年度聲字第3846號），提起抗
告，本院裁定如下：
    主  文
抗告駁回。
    理  由
一、本案經本院審理結果，認第一審裁定並無不當，應予維持，
    並引用第一審裁定書記載之理由（如附件，原審裁定附表編
    號8罪名欄，將「竊盜」誤載為「毒品危害防制條例」，係
    顯然之錯誤，且不影響裁定之本旨，由本院逕予更正為「竊
    盜」即可，附此敘明）。
二、抗告人抗告意旨略以：抗告人分別收受台中地院二份內容
    完全相同，卻由不同法官所為之裁定，顯然係檢察官就同一
    人重覆聲請定執行刑，為此提起抗告云云。
三、按裁判確定前犯數罪者，併合處罰之；數罪併罰有二裁判以
    上宣告多數有期徒刑者，於各刑中之最長期以上，各刑合併
    之刑期以下，定其應執行之刑期，刑法第50條、第51條第5
    款前段、第53條規定甚明。而定應執行之刑應由犯罪事實最
    後判決之法院之檢察官聲請該法院依上開規定裁定之，同法
    第477條第1項，定有明文。經查本件抗告人甲○○因犯竊盜
    等案件，先後經臺灣臺中地方法院判處如附表編號1至8所示
    之刑確定，茲據檢察官聲請定其應執行之刑，原審法院經審
    核卷證結果，認其聲請為正當，依刑事訴訟法第477條第1項
    、刑法第53條、第51條第5款規定，裁定其應執行刑為有期
    徒刑4年2月，經核並無違誤或不當。抗告人雖執前詞提起本
    件抗告，惟原審裁定附表所示各罪均經判決確定在案，且合
    於定應執行刑之要件，原審法院依據檢察官之聲請，就本件
    定其應執行之刑，於法並無不合。而臺灣臺中地方法院就抗
    告人所犯中之七罪（即本件附表編號1至7所示之罪），另於
    97年9月8日以97年度聲字第3789號裁定定其應執行之刑為有
    期徒刑3年6月，然該裁定之時間既在本件裁定之後，且其裁
    定之範圍較本件裁定為小，自不影響本件裁定之效力。抗告
    意旨謂本件係重覆裁定云云，尚有誤會，其抗告為無理由，
    應予駁回。至於臺灣臺中地方法院97年度聲字第3789號裁定
    ，是否有違一事不再理，而重覆裁定之問題，與本件裁定無
    涉，不在本案審酌之範圍，應由檢察官另行依法處理，併此
    敘明。
四、據上論結，應依刑事訴訟法第412條，裁定如主文。
中    華    民    國    97    年    10    月    14    日
            刑事刑十一庭  審判長法  官  陳  朱  貴
                                法  官  何  志  通
                                法  官  郭  同  奇
上列正本證明與原本無異。
不得再抗告。
                                書記官  康  孝  慈
中    華    民    國    97    年    10    月    14    日


司法院資訊處製作；財團法人民間司法改革基金會備份。
